【裁判字號】    99,訴,610
【裁判日期】    991130
【裁判案由】    違反毒品危害防制條例
【裁判全文】
臺灣雲林地方法院刑事判決               99年度訴字第610號
公  訴  人  臺灣雲林地方法院檢察署檢察官
被      告  許貿徨
指定辯護人  本院公設辯護人許俊雄
上列被告因違反毒品危害防制條例案件，經檢察官提起公訴（99
年度偵字第3676號），本院判決如下：
    主  文
許貿徨轉讓第一級毒品，累犯，處有期徒刑捌月，未扣案之門號
0000000000號行動電話壹支（不含其內搭配使用之門
號0000000000號晶片卡壹枚）沒收之，如全部或一部
不能沒收時，追徵其價額。又販賣第一級毒品，累犯，處有期徒
刑捌年陸月，未扣案之門號0000000000號行動電話壹
支（不含其內搭配使用之門號0000000000號晶片卡壹
枚）沒收之，如全部或一部不能沒收時，追徵其價額。應執行有
期徒刑捌年拾月，未扣案之門號0000000000號行動電
話壹支（不含其內搭配使用之門號0000000000號晶片
卡壹枚）沒收之，如全部或一部不能沒收時，追徵其價額。
    事  實
一、許貿徨（原名許吉成，民國76年12月18日改名為許智評，90
    年01月04日再改名為許貿徨，綽號「臭腥」、「阿成」）前
    於84年間因肅清煙毒條例、施用第二級毒品案件，經臺灣
    高等法院臺南分院以84年度上訴字第1400號判決分別判處有
    期徒刑3 年4 月、3 月，應執行有期徒刑3 年5 月確定；
    復因肅清煙毒條例案件，經本院以84年度訴字第506 號判決
    判處有期徒刑3 年4 月確定；上開、所示之罪接續執行
    ，於87年08月25日縮短刑期假釋出監，惟其又於假釋期內，
    再因竊盜案件，經臺灣高等法院臺南分院以91年度上易字
    第589 號判決判處有期徒刑10月確定；另因侵占案件，經
    本院以91年度簡上字第34號判決判處有期徒刑6 月確定；上
    開、所示之2 罪，經本院以92年度聲字第228 號裁定定
    其應執行有期徒刑1 年3 月確定，並與上開、所示之罪
    假釋經撤銷後之殘刑有期徒刑3 年7 月28日接續執行，於96
    年06月18日縮短刑期執行完畢。
二、許貿徨明知海洛因係毒品危害防制條例第2 條第2 項第1 款
    所稱之第一級毒品，依法不得販賣、轉讓、持有，竟持門號
    0000000000號行動電話1 支（門號申請人黃書瑋，未扣案）
    作為對外聯絡之工具，先後為下列轉讓及販賣海洛因之犯行
    ：
  (一)於99年06月14日（起訴書誤載為97年06月14日）10時39分，
    許貿徨持用門號0000000000號行動電話接聽許福全（綽號「
    阿全仔」）以門號0000000000號行動電話撥打之來電，雙方
    約妥見面地點後，於同日10時53分許，許貿徨竟基於轉讓第
    一級毒品海洛因之犯意，在其位在雲林縣麥寮鄉崙後村沙崙
    後231 號之住處內，將其所有之海洛因（數量不詳，並無證
    據證明該次轉讓第一級毒品數量已超過淨重5 公克）無償轉
    讓與許福全，供其施用1 次。
  (二)許貿徨因見販賣海洛因有利可圖，竟基於販賣第一級毒品海
    洛因牟取利潤之犯意，於99年06月16日（起訴書誤載為97年
    06月16日）12時39分許，許擇鎔（綽號「三六」、「山溜」
    ）以門號0000000000號行動電話撥打許貿徨持用之門號0000
    000000號行動電話，雙方約妥見面事宜後，復於同日12時48
    分許，在許貿徨前揭住處附近之小路，以賒帳之方式，由許
    貿徨將價值新臺幣（下同）500 元之第一級毒品海洛因1 小
    包（數量不詳）交付予許擇鎔，而完成毒品買賣交易。嗣經
    員警持本院核發之通訊監察書對門號0000000000號行動電話
    實施通訊監察，始循線查悉上情。
三、案經彰化縣警察局芳苑分局報告臺灣雲林地方法院檢察署檢
    察官偵查起訴。
    理  由
壹、程序部分（證據能力部分）：
一、按被告以外之人於審判外之言詞或書面陳述，除法律有規定
    者外，不得為證據；被告以外之人於偵訊中向檢察官所為之
    陳述，除顯有不可信之情況者外，得為證據刑事訴訟法第15
    9 條第1 項、第159 條之1 第2 項定有明文。本案證人許福
    全、許擇鎔於檢察官偵訊時以證人身分所為之證述，均係經
    檢察官告以具結之義務及偽證之處罰後，具結所為之證述，
    有該些證人詰文附卷可參，被告及辯護人均未提及檢察官在
    訊問時有不法取供之情形，亦未釋明上開證人之證述有何顯
    不可信之情況，在無證據顯示有顯不可信之情況，依前開說
    明，自有證據能力。
二、復證人許擇鎔之警詢筆錄暨指認犯罪嫌疑人紀錄表，為被告
    以外之人於審判外之書面陳述，因被告及其辯護人不同意作
    為證據使用（見本院卷第43頁正面），又無符合例外得作為
    證據之情形，依上開刑事訴訟法第159 條第1 項之規定，自
    不得作為被告是否構成犯罪之證據。
三、再按被告以外之人於審判外之陳述，雖不符刑事訴訟法第15
    9 條之1 至之4 之規定，而經當事人於審判程序同意作為證
    據，法院審酌該言詞陳述或書面陳述作成時之情況，認為適
    當者，亦得為證據；當事人、代理人或辯護人於法院調查證
    據時，知有同法第159 條第1項 不得為證據之情形，而未於
    言詞辯論終結前聲明異議者，視為有前項之同意，同法第15
    9 條之5 定有明文。本件就檢察官所舉及本院採為認定犯罪
    事實依據之具傳聞性質之各項供述或書面，除前述證人許福
    全、許擇鎔之偵訊證述筆錄及證人許擇鎔之警詢筆錄外，業
    經被告及其辯護人於本院行準備及審理程序時表明同意列為
    證據（見本院卷第43頁正、背面、第73頁背面至第75頁正面
    ），本院審酌該等證據之取得過程並無瑕疵，與本件待證事
    實間復具有相當之關聯性，以之為本件證據尚無不當，自得
    採為證據。
四、另按通訊監察錄音之譯文，僅屬依據監聽錄音結果予以翻譯
    之文字，固具文書證據之外觀，但實際上仍應認監聽所得之
    錄音帶或光碟，始屬調查犯罪所得之證物，此乃刑事訴訟法
    第165 條之1 第2 項所稱之新科技證物，如其蒐證程式合法
    ，且當事人已承認監聽錄音譯文之內容屬實，或對於該譯文
    內容並無爭執，而法院復已就該譯文依法踐行調查證據程序
    者，該監聽錄音之譯文即與播放錄音有同等價值，自有證據
    能力。本判決所引用之通訊監察譯文所據以製作之錄音光碟
    係依本院核發之99年聲監字第322 號通訊監察書（見本院卷
    第29頁正、背面），對被告所持用之門號0000000000號行動
    電話合法監聽，再根據錄音結果予以翻譯製作而成。而被告
    及其辯護人對於該通訊監察譯文之真實性，迄至本案辯論終
    結前均無爭執（見本院卷第43頁正、背面、第44頁背面、第
    74頁正、背面），且本院亦於審理期日踐行提示及告以要旨
    之程序，是該通訊監察譯文應有證據能力（最高法院98年度
    台上字第527 號判決意旨參照）。
貳、實體部分：
一、認定犯罪事實所憑之證據及理由：
  (一)關於事實欄二、(一)所示轉讓第一級毒品海洛因與證人許福全
    之犯行部分：
    上開犯罪事實，業據被告許貿徨於偵查及本院審理時坦承不
    諱（見臺灣雲林地方法院檢察署99年度偵字第3676號卷《下
    稱偵卷》第143 頁至第144 頁；本院卷第43頁正面至第44頁
    正面、第75頁正面），核與證人許福全於檢察官偵訊時證述
    被告曾於事實欄二、(一)所載之時、地，有轉讓一點點海洛因
    與伊施用之情節大致相符（見偵卷第32頁），復有被告持用
    門號0000000000號行動電話與證人許福全持用門號00000000
    00號行動電話於99年06月14日通話之通訊監察譯文（即附表
    編號１）、本院99年聲監字第322 號通訊監察書各1 份在卷
    可稽（見本院卷第29頁正面、第32頁正面）。足認被告此部
    分自白與事實相符，堪予採信。
  (二)關於事實欄二、(二)所示販賣第一級毒品海洛因與證人許擇鎔
    之犯行部分：
    訊據被告固坦承有於附表一編號２所示之通話時間，持用門
    號0000000000號行動電話與證人許擇鎔所持用之門號000000
    0000號行動電話通話，並於通話後有與證人許擇鎔見面，且
    於當日有交付海洛因予證人許擇鎔等事實，惟矢口否認有販
    賣第一級毒品海洛因與證人許擇鎔之犯行，辯稱：99年06月
    16日那天通話後，許擇鎔到伊家，拿錢要請伊幫忙調毒品，
    伊應允後，係先跑去施厝向「雷傳」購買500 元的海洛因，
    再將購得之海洛因交付予許擇鎔，伊跟許擇鎔一起施用，伊
    自身根本沒有海洛因，伊本身也是有在施用毒品，有時候許
    擇鎔沒有錢，就會由伊出錢去買，下次許擇鎔有錢時就換他
    請伊，誰有錢就誰出錢去買毒品來用云云；被告之辯護人為
    被告辯稱：證人許擇鎔就06月16日當天跟被告交易毒品地點
    ，究竟為被告住處、沙崙後國小或被告住處附近距離1 公里
    之小路旁，所述並不相符；復就證人許擇鎔於審理時證述係
    在被告住處外面近1 公里處交易此情，核與通訊監察譯文所
    顯示之係約在被告住處碰面不相符；又依證人許擇鎔所述，
    其與被告並無特殊交情，衡情被告豈會讓證人許擇鎔以賒帳
    之方式購買；再觀諸通訊監察譯文，證人許擇鎔與被告於通
    話中，並無談及購買毒品之種類、數量、金額，且99年06月
    16日係證人許擇鎔第1 次與被告交易毒品，之前不曾交易過
    ，被告如何能知悉證人許擇鎔係欲購買500 元1 小包的海洛
    因，而剛好攜帶1 小包價值500 元之海洛因到現場與證人許
    擇鎔交易，證人許擇鎔所述顯然違背常情，是證人許擇鎔之
    證詞有許多瑕疵存在，應依罪疑唯輕，認被告僅構成幫助許
    擇鎔施用海洛因之罪嫌等語。經查：
  1.被告於99年06月16日12時39分、48分持用門號0000000000號
    行動電話與證人許擇鎔持用之門號0000000000號行動電話聯
    絡後，於事實欄二、(二)所載時間、地點，以賒帳方式，將1
    包價值500 元之海洛因交與證人許擇鎔等情，業據證人許擇
    鎔於99年07月22日檢察官偵訊時具結證稱：附表編號２、(2)
    所示之通訊監察譯文係伊跟綽號「阿成」的許貿徨之通話，
    內容是伊要跟許貿徨買500 元的海洛因，伊當時騎到沙崙後
    國小，許貿徨叫伊騎進去他家，他家住附近，伊係以賒帳方
    式跟許貿徨買海洛因，伊尚積欠許貿徨這次交易的500 元等
    語（見偵卷第22頁至第23頁）；復於99年11月15日本院審理
    時具結證述：附表編號２、(2)所示之通訊監察譯文係伊跟「
    阿成」（指：被告）之對話，係要聯繫拿海洛因之事宜，電
    話中所述國小，係指許貿徨住處附近之沙崙後國小，伊騎機
    車前往，當天在國小附近之小路碰面，當時伊本來的意思是
    要約在國小那邊，但因許貿徨叫伊騎進去他家，故伊騎到分
    別距離許貿徨住處及沙崙後國小各1 公里之小路處，與許貿
    徨碰面，許貿徨亦係騎機車出來，碰面後，伊向許貿徨說要
    要用賒欠500 元之方式，跟許貿徨拿1 包海洛因，許貿徨到
    場就拿給伊1 包價值500 元之海洛因，許貿徨並沒有叫伊等
    一下，再幫伊去跟別人拿，許貿徨碰面就拿海洛因給伊，不
    知道許貿徨是向誰拿，許貿徨是一個人來的，大部分在賣1
    包就是500 元，到現在尚未償還所賒欠之500 元等語（見本
    院卷第64頁正面至第65頁背面、第67頁正、背面、第68頁背
    面至第69頁背面、第71頁正面）。是證人許擇鎔就在事實欄
    二、(二)所載時間，以賒帳方式，自被告處取得價值500 元之
    海洛因1 包乙情，前後證述一致，並與被告於偵查及本院審
    理時供承：99年06月16日中午有交付價值500 元之海洛因1
    包與許擇鎔等語（見本院卷第73頁正面；偵卷第145 頁）相
    符，且參酌證人許擇鎔2 次訊問時間相隔約3 個月餘，其對
    於99年06月16日如何自被告處取得海洛因之情節，猶能清晰
    記憶並且一致，若非親身經歷之事，僅為應付檢察官或本院
    而臨訟編撰，恐難如此一致；復證人許擇鎔於檢察官偵訊亦
    證稱：伊與許貿徨沒有仇恨或恩怨等語（見偵卷第23頁），
    被告於本院審理時亦供承：伊與許擇鎔間並無恩怨等語（見
    本院卷第45頁正面），而販賣毒品又係重罪，堪信證人許擇
    鎔無甘冒偽證刑責而設詞構陷之動機，其證詞之憑性信應無
    疑義。再證人許擇鎔前有施用第一級毒品案件紀錄，於99年
    07月22日遭警查獲時所採集之尿液呈可待因、嗎啡陽性反應
    等情，有彰化縣警察局芳苑分局應受尿液採驗人到場採尿名
    冊、詮昕科技股份有限公司99年07月30日報告編號00000000
    號濫用藥物尿液檢驗報告、臺灣高等法院被告前案紀錄表各
    1 份在卷可參（見本院卷第22頁正面至第23頁正面、第59頁
    正面），顯見證人許擇鎔確有施用第一級毒品海洛因之習性
    ，有購買海洛因之動機與需求，益徵證人許擇鎔上開證詞可
    信度高。
  2.另證人許擇鎔於本院審理中雖數次提及係向被告『拿』毒品
    等語，惟稽之證人許擇鎔於檢察官偵訊時明確證稱：「電話
    內容是我要跟許貿徨『買』500 元的海洛因」等語（見偵卷
    第22頁），及參酌證人許擇鎔係智識成熟之人，對於『買賣
    』毒品之意含應知悉甚詳，再觀之證人許擇鎔於本院審理時
    之證述，亦可知其明確提及有自被告處取得1 包500 元之海
    洛因，足見證人許擇鎔於本院審理時所稱之『拿』毒品，應
    係指『拿取1 包海洛因』，並非指『非向被告買得海洛因』
    ；又參以證人許擇鎔並非販賣毒品之人，僅於有施用毒品之
    需要時，方向人購買少許之毒品，少有機會認識大量販毒之
    大毒梟，其向毒品來源之被告，以500 元代價取得海洛因1
    包，並不知道及不關心被告自何處取得毒品等情（見本院卷
    第72頁背面），與對毒品來源及上游毫不關心之一般買賣方
    式相同，而與一般施毒之人一同集資向人購買毒品之情形，
    顯然有異，是被告辯稱伊與許擇鎔是誰有錢就誰出錢去買毒
    品施用，伊跟「雷傳」買500 元的海洛因，後來伊跟許擇鎔
    一起施用之說詞（見本院卷第44頁背面至第45頁正面），並
    無可採。從而，被告以500 元之代價，交付海洛因1 包予證
    人許擇鎔之行為，自應評價為販賣。
  3.次者，參諸被告於99年06月16日12時39分、48分，以其使用
    之門號0000000000號行動電話與證人許擇鎔所持用之門號00
    00000000號行動電話之通話內容（即附表編號２），可知證
    人許擇鎔先撥打被告電話詢問「你在哪」，被告回覆「家裡
    」，之後旋即結束通話，過9 分鐘後，由被告撥打證人許擇
    鎔電話，詢問「在哪」，證人許擇鎔回覆「國小這」繼而要
    證人許擇鎔騎進其住處，之後又通話結束等事實，此有該部
    分之通訊監察譯文及本院99年聲監字第322 號通訊監察書在
    卷可佐（見本院卷第29頁正、背面、第33頁正面）。由該通
    話內容，雖證人許擇鎔均未有類似表示金額、欲購買毒品種
    類之用語，然從證人許擇鎔於被告接聽電話時，僅表示「你
    在哪」，並無提及因何事要找被告，而被告亦未詢問證人許
    擇鎔找其有何事，立刻瞭解證人許擇鎔找其之目的為何，僅
    告知在家中，過9 分鐘後，被告並主動致電詢問證人許擇鎔
    到何處等情，顯見雙方已有默契於電話中不適宜直接表明欲
    找被告作何事，此實與一般毒品交易避免電話遭監聽而為人
    察覺係進行非法毒品交易，刻意於電話中以迂迴、隱匿之方
    式溝通，在談妥交易地點後即結束通話乙情相符，亦堪以佐
    證證人許擇鎔前證述該電話內容係向被告購買500 元之海洛
    因，顯非虛妄。綜此，參酌上開客觀之通訊監察譯文，以及
    證人許擇鎔於檢察官偵訊及本院審理時之證述，被告有於事
    實欄二、(二)所載時、地，以賒帳方式，販賣價值500 元之第
    一級毒品海洛因與證人許擇鎔等情，應堪認定。
  4.再者，依證人許擇鎔於本院審理時證述：99年06月13日、14
    日、15日與被告聯繫是要問問看有沒有海洛因，13日那次本
    來也是要跟被告買藥，但是他爸爸在，後來伊就走了，14日
    那天伊有見到被告，在他家外面，伊去被告家是要問問看有
    沒有，大部分在賣1 包海洛因就是500 元等語（見本院卷第
    67頁背面至第68頁正面、第71頁正面至第72頁背面），及被
    告於本院審理時供承：許擇鎔常常去找伊，許擇鎔知道伊可
    以跟人家拿藥，叫伊調，之前許擇鎔打電話給伊好多次等語
    （見本院卷第44頁背面、第73頁正面），可知證人許擇鎔於
    99年06月16日之前已曾欲找被告拿取第一級毒品海洛因，於
    99年06月16日之前被告對於證人許擇鎔所需之毒品種類、數
    量應已有相當程度之了解。復承2.所述，由上開被告與證人
    許擇鎔之通話內容（即附表編號2.），益徵被告與證人許擇
    鎔該日通話之前就購買毒品之種類與數量應已有一定默契，
    否則被告焉有在電話未確認證人許擇鎔之目的，只約定地點
    碰面之理。故證人許擇鎔證述：於事實欄二、(二)所示之時地
    ，被告當場即交付1 包價值500 元海洛因等情，合乎常情。
    是辯護人為被告辯稱：被告之前既不曾與證人許擇鎔交易過
    ，觀諸通訊監察譯文中亦未提及所欲交易毒品之種類及數量
    ，則證人許擇鎔證述被告直接攜帶1 小包價值500 元之海洛
    因到現場與其交易等情，顯然違背常情云云，難認可採。又
    辯護人雖質疑若依證人許擇鎔所述，其與被告並無特殊交情
    ，被告應無可能讓被告賒帳，證人許擇鎔所述與一般常情有
    違云云，惟參以施用毒品具成癮性，販毒又可獲取長期之暴
    利，為穩固客源，販毒者偶爾讓購毒施用者賒欠，亦時有所
    聞。準此，辯護人上開辯稱，無足為有利被告之認定。
  5.另辯護人為被告辯稱證人許擇鎔就99年06月16日當天與被告
    交易地點，於警詢、偵訊及本院審理時證述不太相符，不足
    採云云。惟證人之陳述有部分前後不符，或相互間有所歧異
    時，究竟何者為可採，法院仍得本其自由心證予以斟酌，非
    謂一有部分不符或矛盾，即應認其全部均不可採信。證人之
    證言，有時因觀察角度、記憶能力或詢（訊）問方式不同等
    因素，所述難免略有出入。苟若無重大瑕疵，而其基本事實
    之陳述，與真實性無礙時，仍非不得予以採信（最高法院98
    年度台上字第822 號判決要旨參照）。查證人許擇鎔於警詢
    證述：「（問：該次99年06月16日12時48分50秒在他家【指
    ：被告住處】買得毒品1 小包，有無交易成功？）有。」等
    語（見警卷第15頁背面）；復於檢察官偵訊時係證稱：「我
    當時騎到沙崙後國小，我打電話給許貿徨，許貿徨叫我騎進
    去他家，他家住那附近」等語（見偵卷第22頁）；又於本院
    審理時係證稱：在沙崙後國小附近的小路碰面，伊係騎進去
    被告家外面的小路，在分別距離被告家及沙崙後國小1 公里
    處，與被告碰面，到被告家外面小路碰面，被告係騎機車出
    來與伊碰面等語（見本院卷第64頁背面、第69頁正、背面、
    第71頁正面），證人許擇鎔雖於警詢、檢察官偵訊時未提及
    當日交易地點係在被告住處外面之小路，而與本院審理時上
    開供證情節有異，惟觀諸警詢之訊問方式，可知證人許擇鎔
    於警詢之證述恐應係受到詢問設題之影響，而未去說明實際
    之交易地點，而偵查中之證述亦僅本於檢察官籠統、概括之
    提問而來，並僅證述到被告要求其騎機車至被告之住處，並
    無證稱實際交易地點究為何處，反觀證人許擇鎔於本院審理
    中就該日如何購買海洛因之事，透過交互詰問程序、多少次
    反覆推敲加以釐清後，其於審判中之前開證述可謂鉅細靡遺
    ，較諸其在檢察官偵訊時之證詞更為詳細，自以證人許擇鎔
    審判中之證述，較為可採。準此，尚難以證人許擇鎔於警詢
    、偵訊及本院審理時就精確交易地點之證述，前後有不符之
    處，遽認其證詞全然不足採信，是辯護人上開辯稱應非可採
    。辯護人雖又辯稱：證人許擇鎔就99年06月13、14、15日與
    被告電話聯絡後，有無見面，前後所述不一云云，然承上所
    述，人之記憶本有不完整及遺忘之缺陷，且常隨時間之經過
    ，對案發細節漸趨模糊而有所遺忘，或與平常事務結合而產
    生記憶干擾現象，此乃不可避免之自然缺陷，況施用毒品之
    人因癮頭一來急需購買毒品解癮，未解癮前之焦躁難耐以致
    心神均傾注於搜尋毒品以供施用，無暇記憶每次聯絡後是否
    有見面，及至解癮後之藥害反應，更使施用毒品之人無法明
    確記憶每次電話聯絡後是否均有碰面，屬人之常情，是自難
    以證人許擇鎔該部分證述有所矛盾，即認其所為之證述均不
    可採，是辯護人上開辯稱，亦非可採。
  6.另被告雖辯稱：99年06月16日那天通話後，許擇鎔到伊家，
    拿500 元給伊，問伊是否可以跟人家拿到東西（指海洛因）
    ，伊說好，等一下，伊就跑去跟「雷傳」拿，再把東西拿回
    來給許擇鎔，伊本身是單純替許擇鎔調而已云云。惟查：
  被告於警詢先辯稱：「（問：提示門號0000000000號行動電
    話99年06月16日12時48分50秒，通訊監察譯文是你與何人之
    通話？通話內容意思為何？）是我與朋友山溜（許擇鎔）的
    通話，是過去找我聊天，……許擇鎔曾打過幾次電話要我幫
    他買毒品，但是因有時他沒有錢給我，有時找不到雷傳，所
    以都沒有買成功過。」云云（見警卷第5 頁正、背面）；於
    偵查中則改辯稱：99年06月16日12時48分，這通電話係許擇
    鎔找伊玩，伊知道許擇鎔沒有在施用的，（後改稱）有拿毒
    品給許擇鎔，是許擇鎔給伊500 元，伊拿這500 元給雷傳，
    伊本身沒有錢可以存貨，所以是跑去跟雷傳拿的，伊跟雷傳
    是在施厝，跟許擇鎔是在伊家云云（見偵卷第145 頁）；然
    於本院行準備程序時卻先改稱：99年06月16日許擇鎔找伊是
    要問有沒有東西（指：海洛因），許擇鎔問伊有沒有辦法請
    他？伊就帶許擇鎔到雷傳那邊，就跟雷傳買500 元的海洛因
    ，伊跟許擇鎔一起施用云云（見本院卷第44頁背面），隨後
    又改供稱：99年06月16日那天許擇鎔有拿錢給伊，有時候許
    擇鎔沒有錢，就會由伊去買，然後下次許擇鎔有錢時，就換
    許擇鎔請伊，誰有錢就誰出錢去買毒品來用，以伊偵查中所
    述較為實在云云（見本院卷第45頁正、背面）。是被告就於
    99年06月16日12時48分許與證人許擇鎔通話及碰面後，是否
    交付毒品海洛因給證人許擇鎔、證人許擇鎔當日是某有交付
    500 元、證人許擇鎔是否有與其一同前往綽號「雷傳」之成
    年男子處購買毒品等情，前後所述不一，辯詞反覆，尚難遽
    信被告所辯屬實。
  復依證人許擇鎔於本院審理時具結證述：伊是以賒欠500 元
    之方式，向被告拿海洛因，伊與被告碰面時，被告就把海洛
    因交給伊了，不曉得伊跟被告拿的毒品是怎麼來的，被告無
    跟伊一起施用過毒品，被告亦無請過伊施用毒品，被告來就
    拿給伊1 包價值500 元之海洛因，碰面後，被告沒有叫伊等
    一下，再幫伊去跟別人拿，碰面後，被告就拿給伊了，伊不
    知道被告是去跟誰拿的等語（見本院卷第65頁正面、第66頁
    正面至第67頁正面、第68頁正面至第69頁背面），經核就99
    年06月16日被告與證人許擇鎔碰面後，證人許擇鎔是否有交
    付500 元給被告、被告是否當場即交付第一級毒品海洛因與
    證人許擇鎔，被告是否有先向證人許擇鎔拿取500 元，至綽
    號「雷傳」之成年男子處購買海洛因後，才交付與證人許擇
    鎔等情節無一相符；且依卷附之前揭被告與證人許擇鎔間之
    通話內容（即附表編號２）觀之，證人許擇鎔係直接向被告
    約定交易地點，無提及請被告幫忙向他人取得毒品一事，且
    於99年06月16日12時39分通話，被告知悉證人許擇鎔欲取得
    海洛因後，及於同日12時48分許通話時，被告均無向證人許
    擇鎔表示待其先聯絡販毒之人，確認是否可購得毒品，反而
    即與證人許擇鎔約定碰面地點，顯與一般幫助施用毒品之人
    尚需聯絡販毒之人後，始能知悉毒品交易時間、地點等情形
    有別，更難信被告前揭所辯為真。被告亦無提出相關憑據以
    玆佐證，是被告上開所辯，委無足取。
  7.另販賣毒品之所謂販賣行為，係行為人基於營利之目的，而
    販入或賣出毒品而言。販賣毒品者，其主觀上須有營利之意
    圖，且客觀上有販賣之行為，即足構成，至於實際上是否已
    經獲利，則非所問。即於有償讓與他人之初，係基於營利之
    意思，並著手實施，而因故無法高於購入之原價出售，最後
    不得不以原價或低於原價讓與他人時，仍屬販賣行為。必也
    始終無營利之意思，縱以原價或低於原價有償讓與他人，方
    難謂為販賣行為，而僅得以轉讓罪論處（最高法院93年度台
    上字第1651號、94年度台上字第5317號判決意旨參照）。而
    販賣海洛因，非可公然為之，且有其獨特之販售通路及管道
    ，復無公定價格，容易增減分裝之份量，亦常加入非毒品成
    分以稀釋純度，而每次買賣之價量，可能隨時依雙方關係深
    淺、資力、需求量及對行情之認知、來源是否充裕、查緝鬆
    嚴、購買者被查獲時供述購買對象之可能風險評估等，而異
    其標準，機動調整，非可一概而論。從而販賣之利得，除非
    經行為人詳細供出各次所販賣之毒品之進價及售價，且數量
    俱臻明確外，實難查得其交易實情，然販賣者從價差或量差
    中牟利，方式雖異，惟其販賣行為在意圖營利則屬同一。故
    舉凡有償交易，除足以反證其確係另基於某種非圖利本意之
    關係外，通常尚難因無法查悉其精確之販入價格，作為是否
    高價賣出之比較，諉以無營利之意思而阻卻販賣犯行之追訴
    。復衡近來政府為杜絕毒品之氾濫，對於查緝施用及販賣毒
    品之行為，無不嚴加執行，刑責甚重，若無營利之意圖，應
    無甘冒被查緝法辦科以重刑之危險，平白無端義務為該買賣
    之工作，是其販入之價格必較售出之價格低廉，而有從中賺
    取買賣差價牟利之意圖及事實。本件雖因被告否認犯行，無
    法確知其前揭販賣海洛因所得之實際利潤。惟既無證據顯示
    被告係以同一價量委買或轉售而未牟利，且據證人許擇鎔於
    本院審理時具結證稱：伊跟被告交情還好，很少見面，不會
    特別打電話給被告聊天等語（見本院卷第66頁背面），顯見
    被告與證人許擇鎔彼此間並無特殊情誼或至親關係，衡以被
    告在無利可圖之情形下，豈有在與自己非屬至親好友之證人
    許擇鎔表明需要海洛因後，即不計代價費心聯繫、交付海洛
    因，完全未賺取任何代價之理。是由被告自甘冒被查緝重罰
    之高度風險下，涉險販賣第一級毒品海洛因等情，其主觀上
    當有藉販賣海洛因以牟利之意圖甚明。至證人許擇鎔於本院
    審理時雖具結證述：被告有說交付給伊的那包海洛因是別人
    的等語（見本院卷第65頁背面、第68頁正面、第71頁正面）
    ；被告於偵查及本院審理時雖亦供稱：交付與證人許擇鎔的
    毒品是跟「雷傳」拿的等語（見偵卷第145 頁；本院卷第73
    頁），然因被告既無自行製造或走私海洛因，則其欲取得海
    洛因，原本就需向藥頭（上游）購買，是尚難以此證明被告
    並無販賣海洛因之犯意。
  8.至於公訴人雖認為被告於事實欄二、(二)所示之犯行，係受證
    人許擇鎔之委託，向綽號「雷傳」之成年男子購買海洛因，
    交付與證人許擇鎔，係犯毒品危害防制條例第10條第1 項、
    刑法第30條第1 項之幫助施用第一級毒品罪云云，惟查，被
    告於事實欄二、(二)所示之時地，係販賣海洛因與證人許擇鎔
    ，業經認定如上（詳見(二)1.、2.、6.所述），是公訴人就此
    部分之認定，容或有誤，本院認非可採，而以本院前揭認定
    之事實為正確。
  9.綜上所述，被告對於事實欄二、(二)所示犯行之辯解顯係基於
    畏罪卸責之詞，不足採信。辯護人之辯稱亦不足以令本案證
    據資料出現有利被告之合理懷疑。本件事證明確，被告轉讓
    第一級毒品海洛因與證人許福全，及販賣第一級毒品海洛因
    與證人許擇鎔之犯行，均堪予認定，自均應依法論科。
二、論罪科刑之理由：
  (一)按海洛因係毒品危害防制條例第2 條第2 項第1 款所稱之第
    一級毒品，依法均不得販賣、持有、轉讓。核被告於事實欄
    二、(一)所示之時、地轉讓海洛因與證人許福全，所為係犯毒
    品危害防制條例第8 條第1 項轉讓第一級毒品罪，於事實欄
    二、(二)所示時、地販賣海洛因予證人許擇鎔，所為係犯毒品
    危害防制條例第4 條第1 項販賣第一級毒品罪。
  (二)復按法院之審判，固應以起訴之犯罪事實為範圍，然法院於
    不妨害事實同一之範圍內，苟於被告防禦權行使無妨礙，自
    亦仍得自由認定事實，適用法律，而變更檢察官之起訴法條
    。故事實審法院依調查結果所認定之被告犯罪事實，縱與檢
    察官起訴之事實並非全然一致，惟如其基本社會事實相同，
    法院即應在不妨害事實同一之範圍內，變更起訴法條而為判
    決，不得以不能證明被告有檢察官起訴之犯罪事實，而逕予
    諭知無罪。又因法院係在事實同一之範圍內，不變更起訴之
    犯罪事實，亦即在不擴張及減縮原訴之原則下，於不妨害基
    本社會事實同一之範圍內，自由認定事實，適用法律，而其
    變更起訴法條前後之事實同一，刑罰權單一，在審判上為一
    不可分割之單一訴訟客體，法院應就全部事實予以審判，以
    一個判決終結，始為適法（最高法院99年度台上字第418 號
    判決意旨參照）。是就事實欄二、(二)之部分，本院認定被告
    基於販賣第一級毒品以牟利之犯意，以賒帳之方式，販賣與
    證人許擇鎔，雖與公訴人所指幫助他人施用第二級毒品罪不
    同，然公訴意旨所載犯罪事實為被告基於幫助他人施用第一
    級毒品之犯意，將向「雷傳」購得之價值500 元之海洛因，
    交付予證人許擇鎔，證人許擇鎔係以賒欠方式，委託被告購
    買海洛因等情，與本院認定之前開事實，二者之基本事實均
    為被告持有及交付海洛因予證人許擇鎔，證人許擇鎔以賒帳
    方式自被告處取得海洛因，僅被告交付海洛因予證人許擇鎔
    之內部主觀犯意不同，縱因而所犯罪名不同，其犯罪事實仍
    不失同一性（最高法院98年度台上字第363 號、96年度台上
    字第5488號判決意旨參照），是公訴人起訴之事實，核與被
    告販賣第一級毒品犯行之社會基本事實相同，且本院已在審
    理時告知販賣第一級毒品罪名請被告及其辯護人進行答辯（
    見本院卷第42頁背面、第77頁正面），本院自得在不妨害事
    實同一之範圍內，審理認定事實並依刑事訴訟法第300 條規
    定，變更起訴法條論處。是辯護人為被告辯稱：檢察官所起
    訴之事實，與被告販賣海洛因與證人許擇鎔之事實，是否可
    認基礎事實同一，恐有疑云云，委無足取。另觀諸起訴書之
    「犯罪事實」欄之記載，可知公訴人對被告99年06月16 日
    12時48分，交付第一級毒品海洛因與證人許擇鎔之事實，確
    已提起公訴，至於起訴書之「證據並所犯法條欄」四所提及
    「至報告意旨認涉有販毒品危害防制條例第4 條第1 項販賣
    第一級毒品罪嫌部分，……認此部分罪嫌尚有不足，……『
    爰不另為不起訴處分』……」等語，顯係誤會「不另為不起
    訴處分」之意涵，誤用「不另為不起訴處分」之字眼，是尚
    難依此認定事實欄二、(二)所示之犯行非屬本院得審理之範圍
    ，併此敘明。是辯護人為被告辯稱：事實欄二、(二)所示之事
    實業經起訴書表示不另為不起訴處分，法院是否就這一部分
    處理，有待斟酌云云，亦無可採。
  (三)被告各次基於轉讓、販賣第一級毒品海洛因之目的，而分別
    持有毒品海洛因之低度行為，應分別為其轉讓、販賣第一級
    毒品海洛因之高度行為所吸收，均不另論罪。
  (四)本件被告前揭轉讓第一級毒品、販賣第一級毒品之犯行，係
    出於不同犯意所為，行為各自獨立，應予分論併罰。
  (五)又被告轉讓與證人許福全之第一級毒品海洛因，數量不明，
    且卷內並無證據證明其轉讓之數量超過淨重5 公克以上，依
    罪疑唯輕原則，自應為被告有利之認定，而認其轉讓毒品之
    數量並未逾應加重其刑之標準，自毋庸依同條例第8 條第6
    項之規定加重其刑，附此敘明。
  (六)查被告前有事實欄所載前科及有期徒刑執行完畢情形，有其
    臺灣高等法院被告前案紀錄表及刑案資料查註紀錄表各1 份
    在卷可按。其受有期徒刑之執行完畢，5 年內故意再犯本件
    法定本刑有期徒刑以上之各罪，為累犯，除所犯販賣第一級
    毒品罪之法定刑為死刑、無期徒刑部分，依法不得加重外，
    其餘應依刑法第47條第1 項規定各加重其刑。
  (七)毒品危害防制條例第17條第2 項規定：「犯第4 條至第8 條
    之罪於偵查及審判中均自白者，減輕其刑。」係指偵查及審
    判中均有自白犯罪而言，故僅須被告於偵、審中均曾經自白
    ，即得認有該條項之適用，不以始終承認為必要。又自白乃
    對自己之犯罪事實全部或主要部分為肯定供述之謂，且非以
    其係有罪之肯定為必要，縱時日、處所、行為態樣等非構成
    犯罪事實之要素略有不符，或另有阻卻違法、阻卻責任事由
    存在之主張，亦不影響其為自白（最高法院99年度台上字第
    6608號判決參照）。經查：
  1.就事實欄二、(一)所示轉讓第一級毒品與證人許福全之犯行部
    分：
    被告於偵查及本院審理中均自白犯罪，有上揭筆錄可資佐證
    （見偵卷第143 頁至第144 頁；本院卷第43頁正面、第44頁
    正面），應依毒品危害防制條例第17條第2 項規定，減輕其
    刑。並依法先加後減之。
  2.就事實欄二、(二)所示販賣第一級毒品與證人許擇鎔之犯行部
    分：
    被告於檢察官偵訊時坦承有向證人許擇鎔收取500 元，並交
    付價值500 元之海洛因與證人許擇鎔等情（見偵卷第145 頁
    ），僅就證人許擇鎔有無交付500元之部分與證人許擇鎔所
    述有異，足見被告對販賣第一級毒品罪之主要構成要件行為
    （即交付毒品、收取金錢）已為肯定供述，應屬已於偵查中
    自白，嗣被告於本院審理時亦坦承證人許擇鎔有交付500 元
    ，並交付海洛因予證人許擇鎔之販賣第一級毒品構成要件行
    為，揆諸前揭說明，就此部分，可認被告於偵查及審判中均
    已自白犯行，應依毒品危害防制條例第17條第2 項之規定，
    減輕其刑，並依法先加後減之（即毒品危害防制條例第4 條
    第1 項之併科罰金部分）。
  (八)按犯罪之情狀顯可憫恕，認科以最低度刑仍嫌過重者，得酌
    量減輕其刑，刑法第59條定有明文。考其立法理由：科刑時
    原即應依刑法第57條規定審酌一切情狀，尤應注意該條各款
    所列事項，以為量刑標準，本條所謂「犯罪之情狀可憫恕」
    ，自係指裁判者審酌第57條各款所列事項以及其他一切與犯
    罪有關之情狀之結果，認其犯罪足堪憫恕者而言，即必於審
    酌一切之犯罪情狀，在客觀上顯然足以引起一般同情，認為
    縱予宣告法定最低刑度猶嫌過重者，始有其適用（最高法院
    38 年 台上字第16號、45年台上字第1165號、51年台上字第
    89 9 號 判例意旨參照) 。又毒品危害防制條例第4 條有關
    販賣第一級毒品罪之法定刑為「死刑或無期徒刑，處無期徒
    刑者，得併科新臺幣2 千萬元以下罰金」，然同為販賣第一
    級毒品之人，其原因動機不一，犯罪情節未必盡同，或有大
    盤毒梟者，亦有中、小盤之分，甚或僅止於吸毒者友儕間為
    求互通有無之有償轉讓者亦有之，其販賣行為所造成危害社
    會之程度自屬有異，法律科處此類犯罪，所設之法定最低本
    刑卻同為「死刑或無期徒刑」，不可謂不重。於此情形，倘
    依被告之情狀分處以15年以下之有期徒刑，即足以懲儆，並
    可達防衛社會之目的者，自非不可依客觀之犯行與主觀之惡
    性2 者加以考量其情狀，是否有可憫恕之處，適用刑法第59
    條之規定酌量減輕其刑，期使個案裁判之量刑，能斟酌至當
    ，符合比例原則。本院審酌依起訴書所載及本院認定之犯罪
    事實，可見被告僅有事實欄二、(二)所示之1 次販賣第一級毒
    品之行為，且依本院所認定之犯罪事實，其販賣毒品之數量
    非鉅，尚未取得價金，其犯行與販賣毒品之數量動輒達數公
    斤以上之長期販賣大毒梟迥然不同，危害社會之程度亦有差
    別，核被告犯罪情節並非重大不赦，若科以依毒品危害防制
    條例第17條第2 項減刑後之法定最輕本刑15年以上有期徒刑
    ，仍屬情輕法重，且難謂符合罪刑相當性及比例原則，是揆
    諸被告所為上開事實欄二、(二)所示販賣第一級毒品與證人許
    擇鎔之犯行，客觀上足以引起一般人普遍之同情，顯有可值
    憫恕之處，本院認被告所犯事實欄二、(二)所示之罪，令處以
    法定最低刑度，猶嫌過重，爰依刑法第59條之規定予以減輕
    其刑。就被告所犯事實欄二、(二)所示之犯行予以遞減其刑。
  (九)爰審酌被告有如事實欄所載之多次犯罪前科紀錄，素行不佳
    ，被告正值壯年，四肢健全，不思戒除毒癮，以正當管道工
    作賺取金錢，竟為圖賺取不法利益，而販賣第一級毒品，以
    戕害國人身心健康之犯罪方式牟利，被告並轉讓第一級毒品
    與證人許福全施用，被告上開犯行增加毒品在社會流通之危
    險性，且令施用毒品者沉迷於毒癮，無法自拔，輕則戕害個
    人身心，重則因缺錢購毒而引發各式犯罪，毒品實為多種犯
    罪之源頭，對於國民健康及社會秩序均生危害，併慮被告販
    售毒品次數僅1 次、數量非鉅、尚未獲利，於本案係因證人
    許擇鎔主動以電話向被告聯絡購買，被告轉讓第一級毒品海
    洛因予證人許福全施用，並未獲得利益，復參酌被告犯後就
    轉讓毒品之部分坦承犯罪，尚見悔改之意，惟就販賣毒品部
    分仍有所辯稱，又被告為59年次，現年40歲，在被告犯下本
    案後，可認其人生黃金時期有部分已注定在獄中度過。本院
    縱令量處重刑，其效用可能隨著長期刑之執行，等比例地大
    幅下跌，效用不高，可能徒留讓被告得到報應、實踐虛幻的
    正義，並增加國家財政負擔。日後，待其由監所假釋或執行
    期滿出監後，勢必使得被告更難以復歸社會，重新體會作為
    人的意義與尊嚴，對於社會的警示、教化，也沒有功用，可
    見此種刑之量定對被告及社會均未有益處，故參酌被告若經
    此教訓能改過遷善，早日回歸家庭與社會，將來仍有所作為
    ，暨被告自承家中尚有1 個老人家、兒子及女兒之家庭狀況
    、國中肄業之智識程度、之前從事貼瓷磚之工作等一切情狀
    ，分別量處如主文所示之刑，並依法定如主文所示應執行之
    刑，以示懲儆。另公訴人雖具體求刑應執行有期徒刑2 年，
    惟其尚未考量被告就事實欄二、(二)所示之犯行係構成販賣第
    一級毒品罪，是公訴人之求刑，核屬過輕，附此敘明。
  (十)沒收之部分：
    按毒品危害防制條例第19條第1 項規定，犯第4 條之罪者，
    其供犯罪所用或因犯罪所得之財物，均沒收之，如全部或一
    部不能沒收時，追徵其價額或以其財產抵償之。但該條項並
    無如同條例第18條第1 項所定「不問屬於犯人與否，沒收之
    」之明文，自屬相對沒收主義之立法。是其應沒收之物，應
    以屬被告所有者為限（最高法院95年度台上字第305 號判決
    意旨參照）。按同條例第19條第1 項規定所稱「追徵其價額
    」者，必限於所沒收之物，為金錢以外其他財物而無法沒收
    時，始應追徵其價額，使其繳納與原物相當價額。如所得財
    物為金錢而無法沒收時，應以其財產抵償之，而不發生追徵
    價額問題（最高法院93年度台上字第2743號判決意旨參照）
    。是未扣案之門號0000000000號行動電話1 支（不含其內晶
    片卡），為被告供販賣及轉讓毒品所用之工具，且為被告所
    有，業據被告供認在卷（見本院卷第76頁正面），復無證據
    證明業已滅失，應依毒品危害防制條例第19條第1 項規定於
    被告所犯各罪項下均宣告沒收之，如全部或一部不能沒收時
    ，追徵其價額。至該行動電話搭配使用之門號0000000000號
    ，係綽號「阿鴻」之人借給被告使用，非被告所有，此經被
    告供述明確（見本院卷第76頁正面），復查該門號之申請人
    為黃書瑋，亦非被告，此有行動電話門號查詢資料為證（見
    本院卷第19頁正面），足認該晶片卡並非被告所有，爰不予
    宣告沒收。
據上論斷，應依刑事訴訟法第299 條第1 項前段、第300 條，毒
品危害防制條例第4 條第1 項、第8 條第1 項、第17條第2 項、
第19條第1 項，刑法第11條前段、第47條第1 項、第59條、第51
條第5 款，判決如主文。
本案經檢察官魏偕到庭執行職務。
中    華    民    國    99    年    11    月    30    日
            刑事第六庭     審判長法  官  廖國勝
                                 法  官  陳美利
                                 法  官  陳佩怡
以上正本證明與原本無異。
如不服本判決應於收受判決後10日內向本院提出上訴書狀，並應
敘述具體理由；其未敘述上訴理由者，應於上訴期間屆滿後20日
內向本院補提理由書（均須按他造當事人之人數附繕本）。「切
勿逕送上級法院」。
                                 書記官  林佳慧
中    華    民    國    99    年    11    月    30    日
附錄本案論罪科刑法條全文：
毒品危害防制條例第4條：
製造、運輸、販賣第一級毒品者，處死刑或無期徒刑；處無期徒
刑者，得併科新臺幣 2 千萬元以下罰金。
製造、運輸、販賣第二級毒品者，處無期徒刑或 7 年以上有期
徒刑，得併科新臺幣 1 千萬元以下罰金。
製造、運輸、販賣第三級毒品者，處 5 年以上有期徒刑，得併
科新臺幣 7 百萬元以下罰金。
製造、運輸、販賣第四級毒品者，處 3 年以上 10 年以下有期
徒刑，得併科新臺幣 3 百萬元以下罰金。
製造、運輸、販賣專供製造或施用毒品之器具者，處 1 年以上
7 年以下有期徒刑，得併科新臺幣 1 百萬元以下罰金。
前五項之未遂犯罰之。
毒品危害防制條例第8條
轉讓第一級毒品者，處1 年以上7 年以下有期徒刑，得併科新臺
幣1百萬元以下罰金。
轉讓第二級毒品者，處6 月以上5 年以下有期徒刑，得併科新臺
幣70萬元以下罰金。
轉讓第三級毒品者，處3 年以下有期徒刑，得併科新臺幣30萬元
以下罰金。
轉讓第四級毒品者，處1 年以下有期徒刑，得併科新臺幣10萬元
以下罰金。
前四項之未遂犯罰之。
轉讓毒品達一定數量者，加重其刑至2 分之1 ，其標準由行政院
定之。
【附表一：本案通訊監察譯文一覽表】
┌──┬─────┬───────────────┬───────────┐
│編號│時間      │通訊監察譯文內容              │備註                  │
│    │          │                              │                      │
├──┼─────┼───────────────┼───────────┤
│１  │(1)        │A:0000000000（許貿徨）【受話】│佐證事實欄二、(一) 。 │
│    │99年06月14│B:0000000000（許福全）【發話】│通訊監察譯文出處：本│
│    │日10時39分├───────────────┤  院卷第32頁正面。    │
│    │47秒      │A:家裡。                      │                      │
│    │          │B:沒過來喔。                  │                      │
│    │          │A:恩。                        │                      │
│    │          │B:好啦。                      │                      │
│    ├─────┼───────────────┤                      │
│    │(2)        │A:0000000000（許貿徨）【受話】│                      │
│    │99年06月14│B:0000000000（許福全）【發話】│                      │
│    │日10時53分├───────────────┤                      │
│    │31秒      │B:我在門口啊。                │                      │
├──┼─────┼───────────────┼───────────┤
│２  │(1)        │A:0000000000（許貿徨）【受話】│佐證事實欄二、(二)    │
│    │99年06月16│B:0000000000（許擇鎔）【發話】│通訊監察譯文出處：本│
│    │日12時39分├───────────────┤  院卷第33頁正面。    │
│    │25秒      │B：你在哪？                   │                      │
│    │          │A：家裡。                     │                      │
│    │          │B：你家喔。                   │                      │
│    │          │A：恩。                       │                      │
│    │          │B：好。                       │                      │
│    ├─────┼───────────────┤                      │
│    │(2)        │A:0000000000（許貿徨）【發話】│                      │
│    │99年06月16│B:0000000000（許擇鎔）【受話】│                      │
│    │日12時48分├───────────────┤                      │
│    │50秒      │A:在哪？                      │                      │
│    │          │B:國小這。                    │                      │
│    │          │A:騎進來啊。                  │                      │
│    │          │B:騎進去你家喔？              │                      │
│    │          │A:恩。                        │                      │
└──┴─────┴───────────────┴───────────┘

司法院資訊處製作；財團法人民間司法改革基金會備份。
